sk-SK: Príslušenstvo k odsávačke: Fľaše; Prsné chrániče; Puzdro na prenášanie; Skladovacie vrecká; Iné
pl: Akcesoria do laktatorów: Butelki; Osłony na brodawki; Etui; Torebki do przechowywania; Inne
ru: Принадлежности для молокоотсоса: Бутылки; Накладки на соски; Чехол для переноски; Сумки для хранения; Другой
ja: ポンプ関連商品: ボトル; ブレストシールド; 持ち運び用ケース; 収納袋; その他
nl: Accessoires pomp: Flessen; Borstschilden; Draagtas; Opbergtassen; Andere
ko: 펌프 부대용품: 병; 유두 보호기; 휴대용 케이스; 수납 가방; 기타
fr: Accessoires de pompage: Bouteilles; Protège-mamelons; Pochette de transport; Sacs de rangement; Autre
ro-RO: Accesorii pentru pompă: Sticle; Protecții pentru sâni; Geantă de transport; Genți pentru depozitare; Altele
sl-SI: Dodatki za črpalke: Steklenice; Ščitniki za prsi; Torba za prenašanje; Vrečke za shranjevanje; Drugo
de: Pumpenzubehör: Flaschen; Brusthauben; Transporttasche; Aufbewahrungsbeutel; Sonstiges
lt-LT: Pientraukių priedai: Buteliukai; Krūtų skydeliai; Nešiojamas dėklas; Laikymo maišeliai; Kita
pt-PT: Acessórios para bombas: Garrafas; Protetores de mamilos; Caixa de transporte; Sacos de conservação; Outro
fi: Pumpputarvikkeet: Pullot; Liivinsuojat; Kantokotelo; Säilytyspussit; Muu
nb: Pumpetilbehør: Flasker; Brystskjold; Bærevesker; Oppbevaringsposer; Annet
pt-BR: Acessórios da bomba: Garrafas; Protetores de peito; Maleta; Sacos para armazenamento; Outro
es: Accesorios para extractores: Botellas; Protectores mamarios; Estuche de transporte; Bolsas de almacenamiento; Otros
cs: Odsávačky na mléko – příslušenství: Lahve; Chrániče bradavek; Přepravní kufřík; Skladovací tašky; Jiné
en: Pump accessories: Bottles; Breast shields; Carrying case; Storage bags; Other
zh-CN: 泵配件: 瓶子; 乳罩; 手提箱; 收纳袋; 其他
sv: Pumptillbehör: Flaskor; Bröstsköldar; Bärfodral; Förvaringsväskor; Övrigt
hu: Pumpa tartozékai: Palackok; Mellvédők; Hordtáska; Tárolótáskák; Egyéb
th: อุปกรณ์ปั๊ม: ขวด; ที่ป้องกันเต้านม; กระเป๋าพกพา; ถุงเก็บของ; อื่นๆ
el: Αξεσουάρ θηλάστρων: Φιάλες; Προστατευτικά στήθους; Θήκη μεταφοράς; Σάκοι αποθήκευσης; Άλλο
tr: Pompa aksesuarları: Şişeler; Göğüs kalkanları; Taşıma çantası; Saklama torbaları; Diğer
vi: Phụ kiện bơm: Các loại chai; Núm bảo vệ vú; Hộp đựng; Túi bảo quản; Khác
zh-TW: 泵浦配件: 瓶子; 胸罩; 行李箱; 收納袋; 其他
it: Accessori per tiralatte: Bottiglie; Coppe per il seno; Valigetta; Borse portaoggetti; Altro
bg-BG: Аксесоари за помпа: Бутилки; Протектори за гърди; Калъф за пренасяне; Чанти за съхранение; Други
da: Pumpetilbehør: Flasker; Brystbeskyttere; Bæretaske; Opbevaringstasker; Andet
hr-HR: Dodaci za izdajalicu: Bočice; Štitnici za grudi; Torba za nošenje; Vrećice za pohranu; Ostalo